# 担保差额如何处理？

提问人：小 飞 侠 GT 时间：2021-09-01 13:33:07
陈版好，向您请教：
为了促进B公司汽车销售，A二手车平台公司（简称A公司）与B公司合作，A公司向从B公司购置汽车的C汽车租赁公司（简称C公司）出台一项政策，即：A公司向C公司收取一定费用的前提下，向C公司提供二手车残值担保的服务（两年后会通过A公司的二手车平台将C公司的部分二手车进行拍卖处置）（假如：C公司从B公司处购买价格是 100 万元， 2 年后回收二手车至少担保值60%（ 60 万元），即： 2 年后A公司由C公司回收的二手车如果拍卖价为 40 万元，这这部分差额由B公司补偿给A公司，假如 2 年后二手车拍卖价为 80 万元，则这部分差额由A公司补偿给B公司），请问，上述互补差额情形，A公司和B公司如何分别进行账务处理？@chenyiwei

回答人：chenyiwei
请注意核实交易背景：
1 、既然是A（平台）向C（租赁公司）提供残值担保，则是否应为：如果拍卖价格低于设定值，则A向C补足差额；如果拍卖价格高于设定值，则差额归A所有？总之确保C在 2 年后可按60%的价格将二手车出售？
2 、A向C收取一定款项，该金额如何确定？
3 、如果A向C补偿差额，则该补偿是否可向B追偿？
4 、该安排总体上如何达到促进B公司汽车销售的效果？

提问人：小 飞 侠 GT 时间：2021-09-02 13:33:07
感谢陈老师的回复，背景信息补充如下：
1 、A向C提供残值担保，不足部分先由A给C，然后由B补充给A，不会直接由A补给C； 2 年后C的整车可以在A平台上拍卖（获取担保残值的60%）也可以自由选择不在A平台上交易。如果在A平台交易，超过60%部分需要返给B，不足部分B补给A。C获取的保障是至少有60%的残值收益，更倾向于从B购车。
2 、收取价款：由A、C签署协议按照B给的指导价的2%收取。
3 、会追偿至B。
4 、如本次补充 1 所述“C获取的保障是至少有60%的残值收益，更倾向于从B购车”，从而达到促销的目的。C是汽车租赁公司，对汽车的价格、以后的收益等更加敏感，更愿意接受此项安排。

回答人：chenyiwei
从前贴补充的情况来看，A作为二手车交易平台，并不是支付给C的差额补偿款的最终承担者，该差额补偿最终由B承担。因此A向C收取的2%款项作为手续费收入处理。差额补偿款支付给C以及后续向B追偿按照代收代付处理。
B公司应将其实际承担的余值担保义务作为一项或有事项处理，同时这也是应付客户对价。故在按照或有事项准则确认预计负债的同时，借记向C公司销售汽车的营业收入。